臺灣新竹地方法院刑事判決
109年度交訴字第112號
公  訴  人  臺灣新竹地方檢察署檢察官
被      告  劉得江



選任辯護人  郭緯中律師
上列被告因公共危險案件，經檢察官提起公訴（109年度偵字第7
369號），本院判決如下：
    主  文
劉得江犯肇事致人傷害逃逸罪，處有期徒刑壹年。緩刑參年，並
應於檢察官指定之期間內向公庫支付新臺幣伍萬元。 
    事  實
一、劉得江於民國109年4月8日16時50分許，駕駛車號0000-00號
    自用小客車，沿新竹縣竹東鎮竹美路一段自北往南方向行駛
    ，途經竹美路一段390巷口，因該處路面狹小，且疏未注意
    車前狀況，致該車左前保險桿側不慎與范紹偉所騎乘、沿竹
    美路南往北方向行駛之車號000-0000號普通重型機車正面發
    生碰撞，而范紹偉人車倒地，受有左側橈骨與尺骨莖突粉碎
    性骨折、臉部與四肢多處擦挫傷及腦震盪等傷害（過失傷害
    部分業經范紹偉撤回告訴）。詎劉得江明知已經肇事，仍基
    於肇事致人死傷逃逸之犯意，僅在該處停等約10分鐘察看後
    ，未予以必要之照護、亦未等候員警到場處理以釐清肇事責
    任，即為避免遭查辦而駕車離開現場逃逸。嗣經警據報前往
    處理，而循線查獲。
二、案經范紹偉訴由新竹縣政府警察局竹東分局報告臺灣新竹地
    方檢察署檢察官偵查起訴。
    理  由
壹、證據能力部分：
    本案認定事實所引用之卷內被告以外之人於審判外之言詞或
    書面陳述，檢察官、被告劉得江及其辯護人於本院準備程序
    時均同意其作為本案證據之證據能力（院卷第52頁），於辯
    論終結前亦未對該等證據之證據能力聲明異議（院卷第310-
    323頁），本院復審酌前揭陳述作成時之情況，並無違法取
    證之瑕疵，亦認以之作為證據為適當，是本案有關被告以外
    之人於審判外之言詞或書面陳述等供述證據，依刑事訴訟法
    第159條之5規定，自均得為證據。
貳、實體部分：
一、訊據被告對於前揭犯罪事實均坦承不諱（院卷第311、322頁
    ），並經證人即告訴人范紹偉、證人即在場人林鴻鈞、陳庭
    輝於警詢及偵查中分別證述明確（偵卷第7、35-36、39、41
    -42、45-46頁），且有新竹馬偕醫院普通診斷證明書、道路
    交通事故現場圖、道路交通事故調查（報告）表(一)(二)、
    新竹縣政府警察局竹東分局警備隊疑似道路交通事故肇事逃
    逸追查表、新竹縣政府警察局舉發違反道路交通管理事件通
    知單、現場及監視錄影翻拍照片、本院就現場監視影像之勘
    驗筆錄暨附件擷取照片等在卷可查（偵卷第8-28頁，院卷第
    274-278、281-290、311-313、325-333頁），足認被告自白
    與事實相符，是本案事證明確，被告所為堪予認定，應予依
    法論科。
二、法律適用：
    核被告所為，係犯刑法第185條之4之肇事逃逸罪。
三、量刑審酌：
    爰以行為人之責任為基礎，審酌被告本案犯罪所生之法益侵
    害程度，其確有於肇事致人受傷後而停車下車察看，並等到
    救護人員抵達前30秒許才駕車逃逸，犯罪情節尚非嚴重；且
    被告已與告訴人達成和解，賠償其損失，告訴人請求不要為
    難被告等語（偵卷第36頁，院卷第55頁），就此部分為有利
    被告之考量；手段、違反義務程度、犯罪動機、目的、所受
    刺激、犯後態度等部分，被告本案未在基本構成要件行為以
    外有何更進一步之違法態樣，且無非基於為避免遭追究肇事
    及交通違規責任之心態始行犯罪，與一般肇事逃逸之行為人
    並無不同，於審理中尚知坦承犯行，此部分均不為被告不利
    考量；生活狀況、智識程度、品行部分，被告於審理中自承
    學歷為大學畢業、從事保險經紀人工作、家庭經濟狀況小康
    ，暨其前無前科，有臺灣高等法院被告前案紀錄表附卷可稽
    ，素行尚佳，不為被告不利考量等一切情狀，量處如主文所
    示之刑。
四、緩刑：
    被告未曾因故意犯罪受有期徒刑以上刑之宣告，有臺灣高等
    法院被告前案紀錄表附卷可稽，其因一時失慮偶罹刑典，犯
    後尚知坦承犯行，良有悔意，思慮雖有欠周，究非惡性重大
    之徒，是本院審酌上情，認被告經本案偵、審程序及刑之宣
    告，當已知所警惕，並知悉往後注意自身行為之重要性，而
    無再犯之虞，因而對被告所宣告之刑，認以暫不執行為適當
    ，爰依刑法第74條第1項第1款之規定諭知緩刑3年。另本院
    斟酌被告本案犯罪之情節、及為促使其日後得以自本案確實
    記取教訓，認為仍有課予一定程度負擔之必要，是依刑法第
    74條第2項第4款規定，命被告應於檢察官指定之期間內向公
    庫支付新臺幣5萬元，以啟自新。嗣被告如有違反上開負擔
    ，且情節重大者，得依刑法第75條之1第1項第4款之規定，
    撤銷其緩刑之宣告，執行宣告刑。
據上論斷，應依刑事訴訟法第299 條第1 項前段，判決如主文。
本案經檢察官吳志中提起公訴，由檢察官邱宇謙到庭執行職務。
 
中　　華　　民　　國　　110 　年　　1 　　月　　13　　日
                  刑事第九庭  審判長 法  官  黃沛文
                                     法  官  卓怡君       法  官  李建慶    
以上正本證明與原本無異。  
如不服本判決應於收受送達後20日內向本院提出上訴書狀，並應
敘述具體理由；其未敘述上訴理由者，應於上訴期間屆滿後20日
內向本院補提理由書（均須按他造當事人之人數附繕本）「切勿
逕送上級法院」。告訴人或被害人如對於本判決不服者，應具備
理由請求檢察官上訴，其上訴期間之計算係以檢察官收受判決正
本之日期為準。　　　　　　　　　　　　　　　　　　      
中　　華　　民　　國　　110 　年　　1 　　月　　13　　日
                                      書記官  張慧儀